# 关于民非企业的并表问题请教

提问人：finally 琪琪 时间：2023-09-04 14:07:
请教一下各位老师，民办非营利组织可以并入法人主体公司吗？比如负责人是法人主体公司这样。
如果可以并表的话，需要满足的条件有哪些呢？希望各位老师们指点一下，非常感谢！！！

回答人：chenyiwei
民非单位纳入主办单位的合并报表范围，主要影响是可变回报的认定问题。
可参考《监管规则适用指引——会计类第 1 号》之“1-9 控制的判断”中“三、非营利性组织”：“会计准则对于”控制”的定义和判断并不拘泥于被投资单位的法律形式。学校、养老院及医疗机构等非营利性组织无法进行利润分配，也并不必然代表投资方无法获取可变回报。投资方需要结合非营利性组织的设立目的、对非营利性组织日常活动拥有的权力、享有的相关经济利益（例如产品销售利得、收取管理费、收取技术许可使用费等）等进行判断。”。
实务中民非单位纳入主办单位的合并报表范围主要由以下几种情况：
1 、以教育、医疗行业管理为主业的公司，对其举办的非营利性学校和医院；
2 、企业设立的民非单位性质的研究院等科研机构，该科研机构的研究方向和课题系依据举办方的经营需求确定，研发成果主要供举办单位使用，经费多数由举办单位提供。